臺灣臺北地方法院民事裁定
111年度訴字第3760號
原      告  永豐商業銀行股份有限公司

法定代理人  陳嘉賢  


被      告  羅崇瑄  
            羅羽辰  

上列當事人間清償借款事件，本院裁定如下：
    主  文
原告之訴駁回。
訴訟費用由原告負擔。
    理  由
一、按民事訴訟法第508條第1項、第516條第1項、第519條第1項
    規定，債權人以給付金錢為標的者，得聲請法院依督促程序
    發給支付命令，債務人對於支付命令之全部，得於送達後20
    日之不變期間內，不附理由向發命令之法院提出異議，債務
    人對於支付命令於法定期間內提出異議者，支付命令於異議
    範圍內失其效力，以債權人支付命令之聲請，視為起訴。次
    按訴訟標的對於共同訴訟之各人必須合一確定者，共同訴訟
    人中一人之行為有利益於共同訴訟人者，其效力及於全體；
    不利益者，對於全體不生效力，民事訴訟法第56條第1項定
    有明文。而民法第275條規定連帶債務人中之一人受確定判
    決，而其判決非基於該債務人之個人關係者，為他債務人之
    利益亦生效力，故債權人以各連帶債務人為共同被告提起給
    付之訴，被告一人提出非基於其個人關係之抗辯有理由者，
    對於被告各人即屬必須合一確定，自應適用民事訴訟法第56
    條第1項之規定（最高法院33年上字第4810號判例要旨參照
    ）。參酌民事訴訟法第519條第1項、第521條規定，應認該
    第56條於第六編督促程序亦應有其適用。又提起民事訴訟，
    應依民事訴訟法第77條之13規定繳納裁判費。
二、本件原告主張被告羅崇瑄以被告羅羽辰為保證人，向原告借
    款共計新台幣（下同）509萬元，兩造並簽定借款約定書，
    後被告未依約按月繳交本息，乃依系爭契約第19條第2項第4
    款約定、民事訴訟法第508條規定，聲請發給支付命令，請
    求被告羅崇瑄清償借款本金398萬0,326元、90萬5,093元、8
    萬0,790元及利息，如對被告羅崇瑄財產為強制執行無效果
    時，由被告羅羽辰給付之。本院即核發111年度司促字第749
    4號支付命令（下稱本件支付命令），於民國（下同）111年
    6月6日寄存送達被告羅崇瑄，被告羅羽辰亦合法收受本件支
    付命令（見支付命令卷第65-69頁），被告羅崇瑄於111年6
    月20日具狀聲明異議，記載：「債務尚有糾葛，為此特依民
    事訴訟法第516條第1項之規定，提出異議」（見本院卷第11
    頁），原告既係主張被告羅崇瑄、羅羽辰應就本件債務負清
    償責任，而身為主債務人之被告羅崇瑄以本件債務尚有爭議
    為據，對本件支付命令聲明異議，揆諸上開說明，基於保證
    債務從屬性原則，堪認被告羅崇瑄所為上開抗辯，並非僅基
    於個人事由，其聲明異議效力應及於被告羅羽辰。
三、本件原告聲請對被告發支付命令，被告羅崇瑄具狀於法定期
    間聲明異議（見本院卷第11頁），且異議效力及於被告羅羽
    辰，原告支付命令之聲請視為起訴。經本院於111年7月8日
    裁定命原告於收受裁定後5日內補繳第一審裁判費，原告已
    於111年7月12日收受，有送達回證在卷可稽。惟原告逾期迄
    未補正，其訴不能認為合法，應予駁回。
四、依民事訴訟法第249條第1項第6款、第95條、第78條，裁定
    如主文。
中　　華　　民　　國　　111 　年　　9 　　月　　14　　日
                  民事第五庭    法　官　匡  偉
以上正本係照原本作成
如不服本裁定應於送達後10日內向本院提出抗告狀，並繳納抗告
費新臺幣1,000元
中　　華　　民　　國　　111 　年　　9 　　月　　14　　日
                                書記官　陳信宏